# 关于作废(forfeited)的股票期权

提问人：02068134 时间：2011-01-20 18:21:31
请问陈版及各路高人，倘公司有人离职其相应的期权作废了(forfeited)，那么公司在总的期权范围不变的情况下，将这些作废的期权授予给其他员工，作为抵消这些forfeited的期权可以吗？还是必须在重新授予当天按重新授予计算，并评估重新授予日期权的公允价？

回答人：chenyiwei
对于作废的期权按照forfeiture进行会计处理。重新授予其他员工的，按当前日期重新确定授予日，作为一项新的期权重新进行会计处理。